【裁判字號】    99,訴,3031
【裁判日期】    991108
【裁判案由】    毒品危害防制條例
【裁判全文】
臺灣板橋地方法院刑事判決              99年度訴字第3031號
公  訴  人  臺灣板橋地方法院檢察署檢察官
被      告  甲○○
上列被告因違反毒品危害防制條例案件，經檢察官提起公訴（99
年度毒偵字第6380號），因被告於準備程序中就被訴事實為有罪
之陳述，經本院合議庭裁定由受命法官獨任進行簡式審判程序，
判決如下：
    主  文
甲○○施用第一級毒品，處有期徒刑陸月，如易科罰金，以新臺
幣壹仟元折算壹日。扣案之海洛因壹包（驗餘淨重零點零伍捌玖
公克）沒收銷燬，扣案之上開海洛因外包裝袋壹只沒收；又施用
第二級毒品，處有期徒刑肆月，如易科罰金，以新臺幣壹仟元折
算壹日，扣案之甲基安非他命壹包（驗餘淨重零點壹壹玖捌公克
）沒收銷燬，扣案之上開甲基安非他命外包裝袋壹只沒收。應執
行有期徒刑捌月，如易科罰金，以新臺幣壹仟元折算壹日，扣案
之海洛因壹包（驗餘淨重零點零伍捌玖公克）及甲基安非他命壹
包（驗餘淨重零點壹壹玖捌公克），均沒收銷燬，扣案之上開海
洛因、甲基安非他命外包裝袋共貳只沒收。
    事  實
一、甲○○前因施用毒品案件，經本院以97年度毒偵字第1044號
    裁定令入勒戒處所觀察、勒戒後，認有繼續施用毒品之傾向
    ，令入戒治處所施以強制戒治，於民國98年8 月26日執行完
    畢釋放出所，並經臺灣板橋地方法院檢察署檢察官以98年度
    戒毒偵字第661 號為不起訴處分確定；復因施用毒品案件，
    經本院以99年度簡字第585 號、第4448號，分別判處有期徒
    刑3 月、3 月確定，現正執行中。詎其猶不知悔悟，基於施
    用第一級毒品海洛因之犯意，於99年8 月10日14時許，在其
    位於臺北縣三重市○○○街68巷18號1 樓住處，以針筒注射
    稀釋後海洛因之方式，施用海洛因1 次；復基於施用第二級
    毒品甲基安非他命之犯意，於同日16時許，在上址，以放置
    甲基安非他命於玻璃球中加熱燒烤後，以吸管吸食煙霧之方
    式，施用甲基安非他命1 次。嗣於同日16時40分許，在上址
    ，為警查獲，並扣得海洛因1 包（淨重0.075 公克，取樣0.
    0161公克鑑驗用罄，剩餘淨重0.0589公克）、甲基安非他命
    1 包（淨重0.12公克，取樣0.0002公克鑑驗用罄，剩餘淨重
    0.1198公克），經採集其尿液送驗結果呈嗎啡及甲基安非他
    命陽性反應，而查悉上情。
二、案經臺北縣政府警察局淡水分局移送臺灣板橋地方法院檢察
    署檢察官偵查起訴。
    理  由
一、上揭分別施用第一級毒品海洛因、第二級毒品甲基安非他命
    1 次之事實，業據被告甲○○於本院審理時坦承不諱，而被
    告為警查獲時採集之尿液，經送驗結果呈嗎啡及甲基安非他
    命陽性反應，此有臺灣檢驗科技股份有限公司UL/2010/8035
    5 號濫用藥物檢驗報告、臺北縣政府警察局淡水分局偵辦毒
    品案件尿液代號對照表各1 份在卷可佐，且有海洛因1 包（
    淨重0.075 公克，取樣0.0161公克鑑驗用罄，剩餘淨重0.05
    89公克）及甲基安非他命1 包（淨重0.12公克，取樣0.0002
    公克鑑驗用罄，剩餘淨重0.1198公克）扣案可憑，被告上開
    自白與事實相符，堪信其為真實。又被告前因施用毒品案件
    ，經本院以97年度毒偵字第1044號裁定令入勒戒處所觀察、
    勒戒後，認有繼續施用毒品之傾向，令入戒治處所施以強制
    戒治，於98年8 月26日執行完畢釋放出所，並經臺灣板橋地
    方法院檢察署檢察官以98年度戒毒偵字第661 號為不起訴處
    分確定；復因施用毒品案件，經本院以99年度簡字第585 號
    、第4448號，分別判處有期徒刑3 月、3 月確定，有臺灣高
    等法院被告前案紀錄表1 份在卷可稽，其於強制戒治執行完
    畢釋放後5 年內犯上開施用毒品案件後，再為本件施用毒品
    ，應可認定。本案事證明確，被告犯行洵堪認定，應予依法
    論科。
二、核被告所為，係犯毒品危害防制條例第10條第1 項之施用第
    一級毒品罪、同條第2 項之施用第二級毒品罪。被告施用前
    後分別持有海洛因、甲基安非他命之低度行為，應分別為施
    用海洛因、甲基安非他命之高度行為所吸收，均不另論罪。
    被告所犯上開2 罪，犯意各別，行為互異，應分論併罰。爰
    審酌被告有多次施用毒品之前科紀錄，素行不佳、其犯罪之
    動機、手段、生活狀況、國中畢業之智識程度、施用毒品係
    對自己身體之殘害，及其犯罪後均坦承犯行之態度等一切情
    狀，分別量處如主文所示之刑，且均諭知易科罰金之折算標
    準，併定其應執行之刑及易科罰金之折算標準。
三、扣案之米白色粉末1 包（淨重0.075 公克，取樣0.0161公克
    鑑驗用罄，剩餘淨重0.0589公克），檢出第一級毒品海洛因
    成分，另扣案之白色透明結晶1 包（淨重0.12公克，取樣
    0.00 02 公克鑑驗用罄，剩餘淨重0.1198公克），檢出第二
    級毒品甲基安非他命成分，有交通部民用航空局99年9 月6
    日航藥鑑字第0995548 號毒品鑑定書1 份附卷可憑，均應依
    毒品危害防制條例第18條第1 項前段規定，沒收銷燬之。包
    裝上開海洛因、甲基安非他命之外包裝各1 只，並非不可與
    毒品分離，係用於包裹毒品，防止其裸露、潮濕，便於攜帶
    施用，認係被告所有，且分供其施用毒品所用之物，依刑法
    第38條第1 項第2 款規定，宣告沒收。警方另行扣得之注射
    針筒2 支及吸管3 支，均為被告男友所有之物，業據被告於
    警詢及偵查中供述明白，此外，亦查無證據足認上開物品確
    係被告所有且供其犯本案所用之物，爰不予宣告沒收；另扣
    案之K 他命1 包（淨重0.406 公克），客觀上難認與被告犯
    本案有何關聯，爰不予宣告沒收，併此敘明。
據上論斷，應依刑事訴訟法第273條之1第1項、第299條第1 項前
段，毒品危害防制條例第10條第1 項、第2 項、第18條第1 項前
段，刑法第11條、第41條第1 項前段、第8 項、第38條第1 項第
2 款、第51條第5 款、第9 款，判決如主文。
本案經檢察官陳世錚到庭執行職務。
中    華    民    國    99    年    11    月    8     日
                刑事第十七庭  法  官  俞秀美
上列正本證明與原本無異。
如不服本判決，應於判決送達後10日內敘明上訴理由，向本院提
出上訴狀 (應附繕本) ，上訴於臺灣高等法院。其未敘述上訴理
由者，應於上訴期間屆滿後20日內向本院補提理由書「切勿逕送
上級法院」。
                              書記官  謝怡貞
中    華    民    國    99    年    11    月    8     日
附錄本案論罪科刑法條全文：
毒品危害防制條例第10條
施用第一級毒品者，處 6 月以上 5 年以下有期徒刑。
施用第二級毒品者，處 3 年以下有期徒刑。

司法院資訊處製作；財團法人民間司法改革基金會備份。
